【裁判字號】    92,易,1308
【裁判日期】    921229
【裁判案由】    竊盜等
【裁判全文】
臺灣彰化地方法院刑事判決                        九十二年度易字第一三八號
    公  訴  人  臺灣彰化地方法院檢察署檢察官
    被      告  甲○○
                丁○○
右列被告等因竊盜等案件，經檢察官提起公訴（九十二年度偵字第六０五六號），本
院依簡式審判程序判決如左：
    主      文
甲○○牙保贓物，處有期徒刑伍月，如易科罰金，以佰元折算壹日。
丁○○共同攜帶兇器，毀壞門扇竊盜，處有期徒刑捌月。
    事      實
一、甲○○前因毀損及傷害案件，經臺灣南投地方法院以八十九年度易字第一一三號
    判決各判處有期徒刑三月確定；又因施用第一、二級毒品案件，經臺灣高等法院
  臺中分院以八十九年度上訴字第一六八０號判決分別判處有期徒刑一年六月及七
    月確定；再因違反槍砲彈藥刀械管制條例及竊盜案件，經臺灣高等法院臺中分院
    以八十九年度上易字第二六四三號判決分別判處有期徒刑三月及一年確定；其所
    犯前揭數罪，另經臺灣高等法院臺中分院裁定應執行有期徒刑三年五月，於民國
    九十一年十二月二十三日假釋出獄，應至九十三年六月二十二日假釋期間始行屆
    滿，於後述行為時尚在假釋期內。丁○○則因施用第一、二級毒品案件，經本院
    以九十年度訴字第一七三號判決分別判處有期徒刑七月及四月確定，並定應執行
    刑有期徒刑九月，於九十二年一月三十日假釋出獄，本應至同年七月三日假釋期
    間始行屆滿，惟其因另案遭撤銷假釋，所餘殘刑有期徒刑五月三日迄今仍未執畢
    。
二、詎甲○○、丁○○二人均不知警惕，緣甲○○明知友人梁振雄（另案移送臺灣臺
    中地方法院併案審理中）委託其介紹販售對象之ＶＣＤ一台、擴大機一台、放影
    機一台等物（起訴書誤載品名為伴唱機二台、手提ＣＤ一台、大同ＤＶＤ一台、
    資訊家電視機一台、清香高粱酒十瓶、福祿壽高粱酒五瓶及十元硬幣等物），均
    係梁振雄夥同不詳姓名之成年男子於民國九十二年七月十二日凌晨四時許，在彰
    化縣溪湖鎮○○里○段○○路三０五號由丙○○所經營之「昭元碳烤店」，攜帶
    兇器下手竊得之贓物，竟仍基於為梁振雄牙保上開贓物之犯意，於九十二年七月
    中旬之某日，前來彰化縣員林鎮介紹不知情之蔡國偉（經檢察官另為不起訴處分
    ），以新台幣（下同）一千八百元之價格，向梁振雄收購前述財產犯罪所得之贓
    物。梁振雄得款後，即將銷贓得款由渠等二人朋分花用。嗣於九十二年七月二十
    日凌晨二時二十分許，經警前往蔡國偉位於彰化縣員林鎮○○里○○路四巷二十
    三號住處內起出上開贓物（均已發還丙○○領回），始循線查知上情。
三、丁○○則因缺錢花用，竟與梁振雄共同基於意圖為自己不法所有之犯意聯絡，於
    九十二年七月十七日晚間十一時三十分許，前往彰化縣溪湖鎮○○里○段○○路
    七六六號由乙○○所經營且無人在內居住之「二隻羊肉爐店」，由丁○○攜帶客
    觀上足供作為兇器使用之螺絲起子一支，將該店家鐵門強行撬開毀壞後入內行竊
    （毀損部分未據告訴），而梁振雄則負責在外觀望把風。總計竊得行動電話一支
    （序號000000000000000號）、鑰匙一串、三十八度高粱酒四十
    五瓶、特級高粱酒十瓶及十元硬幣等物，所得財物均交由梁振雄負責處理。嗣於
    九十二年七月二十日凌晨三時十五分許，經警在停放於彰化縣溪湖鎮○○里○○
    路○段三０五號旁空地之未懸掛車牌汽車內，起出上開失竊物品（均已發還乙○○領回），而得悉丁○○前揭竊盜犯行。
四、案經彰化縣警察局溪湖分局報請臺灣彰化地方法院檢察署檢察官偵查起訴。
    理      由
一、本件被告甲○○、丁○○於準備程序中，先就右揭犯罪事實為有罪之陳述，且所
    犯係死刑、無期徒刑、最輕本刑為三年以上有期徒刑以外之罪，經本院合議庭依
    刑事訴訟法第二百七十三條之一第一項之規定，裁定由法官一人獨任進行簡式審
    判程序，先此敘明。
二、右揭事實，業據被告甲○○、丁○○於警詢及偵審中坦承不諱，核與被害人丙○○、乙○○指訴財物失竊情節相符，並經證人梁振雄、蔡國偉於警詢及偵查中證
    述明確，復有贓物認領保管單二紙、照片十三張附卷可稽，足徵被告二人前揭自
    白應屬實情。又被告丁○○持以行竊之螺絲起子，既為金屬材質製成，末端尖銳
    ，以之揮擊突刺人之身體，自足以取人生命或造成傷害，客觀上顯可供作兇器使
    用，殆無疑義。本案事證已臻明確，被告二人犯行至堪認定。
三、核被告甲○○所為，係犯刑法第三百四十九條第二項之牙保贓物罪；被告丁○○
    所為，則係犯刑法第三百二十一條第一項第二、三款之攜帶兇器、毀壞門扇加重
    竊盜罪。被告丁○○與共犯梁振雄就前揭竊盜犯罪之實施，顯有犯意聯絡及行為
    分擔，均為共同正犯。爰審酌被告二人先前均曾因案入監服刑，理當更加謹言慎
    行，潔身自愛，避免再觸法網而重回牢獄，竟仍不知憑恃己力掙取金錢以供生活
    之需，而以盜贓方式侵害他人財產法益，價值觀念已有偏差；尤以被告甲○○係
    於假釋期間內犯罪，自當予以嚴加責難；惟念及被告二人均能坦承犯行，態度良
    好，尚非全無悔過自新之念，及其犯罪手段、所生危害、智識程度等一切情狀，
    分別量處如主文所示之刑，被告甲○○部分並諭知易科罰金之折算標準，以示懲
    儆。
據上論斷，應依刑事訴訟法第二百七十三條之一第一項、第二百九十九條第一項前段
，刑法第二十八條、第三百二十一條第一項第二款、第三款、第三百四十九條第二項
、第四十一條第一項前段，罰金罰鍰提高標準條例第一條前段、第二條，判決如主文
。
本案經檢察官陳德芳到庭執行職務。
中    華    民    國    九十二    年      十二      月      二十九      日
                              臺灣彰化地方法院刑事第三庭
                                  法      官  高  文  崇
右正本證明與原本無異。
如不服本判決，應於判決送達後十日內向本院提出上訴狀( 須附繕本 )。
                                  法院書記官  謝  志  鑫
中    華    民    國    九十三      年      一      月        四        日
附錄本案論罪科刑法條：
刑法第三百二十一條第一項第二款、第三款：
犯竊盜罪而有左列情形之一者，處六月以上五年以下有期徒刑：
二、毀越門扇、牆垣或其他安全設備而犯之者。
三、攜帶兇器而犯之者。
刑法第三百四十九條第二項：
搬運、寄藏、故買贓物或為牙保者，處五年以下有期徒刑、拘役或科或併科一千元以
下罰金。


司法院資訊處製作；財團法人民間司法改革基金會備份。
